【裁判字號】    89,上訴,566
【裁判日期】    890418
【裁判案由】    搶奪
【裁判全文】
臺灣高等法院臺中分院刑事判決          民國八十九年度上訴字第五六六號
    上  訴  人
    即  被  告  丁○○
右上訴人因搶奪等案件，不服臺灣臺中地方法院中華民國八十九年二月十四日第一審
判決（民國八十九年度訴字第三五七號，起訴案號：臺灣臺中地方法院檢察署民國八
十九年度偵字第一一三九號），提起上訴，本院判決如左：
    主      文
上訴駁回。
    事      實
丁○○甫於民國（下同）八十八年八月間因犯搶奪罪，經臺灣臺中地方法院判處有期
徒刑一年、緩刑四年確定，現尚在緩刑期內；仍不知悛悔。復基於意圖為自己不法所
有之概括犯意，於八十八年十一月十四日上午八時三十分許，騎乘其自己之車號ＮＱ
Ｉ—九四○號機車，在台中縣太平市○○路建國市場前，趁丙○○不備之際，徒手搶
奪丙○○所有之皮包一個〔內有現金新台幣五萬四千元、戒指一只重三錢多（戒指已
變價，連同上開現金均已花用殆盡）及身分證、駕駛執照、行車執照、提款卡各一張
、存摺一本等〕，得手後乘騎該機車逃逸。復為掩飾其搶奪犯行，再於八十九年一月
六日十四時許，在台中市○○路與民意街口，意圖為自己不法之所有，以自備鑰匙竊
取戊○○○所有之車號ＩＭＮ—七八二號機車一部，得手後，即騎乘該部機車供為作
案工具，旋於同日十五時許，在台中縣太平市○○○路一○三巷口，趁甲○○不備之
際，徒手搶奪甲○○所有之皮包一個〔內有現金二千二百元（現金已花用殆盡）、身
分證、提款卡各一張、健保卡五張等〕，得手後，乘騎上開機車逃逸。嗣於八十九年
一月七日上午十時十分許，在台中縣太平市○○路與中平路口為警查獲，並循線尋獲
上開證件及機車等物品後分別發還丙○○等三人。案經台中縣警察局霧峰分局報請臺
灣臺中地方法院檢察署檢察官偵查起訴。
    理      由
一、上訴人即被告（以下簡稱為被告）丁○○於本院審理時雖均保持緘默。惟查右開
    犯罪事實業據被告於警訊、偵查及原審審理時分別供認不諱（見偵查卷第八頁至
    第十頁、第三十六頁反面及原審卷第九頁至第十頁），核與被害人丙○○、戊○
    ○○及甲○○等三人指訴之情節相符，並有贓物認領保管單三紙在卷可稽（見偵
    查卷第十九頁至第三十一頁）。至被告於本院雖具狀否認有上開竊盜及搶奪等犯
    行，辯稱其於警訊時係在不自由之情形下，精神遭受威脅所為之供述，不得採為
    證據，另上開ＩＭＮ－七八二號機車滿佈塵垢，其誤認係無主物而暫予騎乘以代
    步，並無不法所有之意圖云云。但查被告於警訊時並無遭受脅迫逼供之情事，業
    據參與承辦之警員蕭丞策到庭結證在卷（見本院卷第二十一頁反面至第二十二頁
    ），況被告於偵查及原審審理時亦自白上開犯行，已如前述，茍被告於警訊時係
    在不自由之情況下所為之陳述，其於偵查及原審審理時豈會仍自白上開犯罪﹖益
    證被告上開所辯顯係事後圖卸之詞，不足採信。是罪證明確，被告之犯行堪以認
    定。又本件迄至本院辯論終結時為止，並無任何律師提出委任狀欲為被告辯護，
    故本院無從俟律師為被告辯護後再終結，併此明。
二、核被告所為，係犯有刑法第三百二十條第一項之普通竊盜罪及同法第三百二十五
    條第一項之普通搶奪罪。其先後二次搶奪犯行，犯罪構成要件相同，顯係基於概
    括犯意反覆為之，為連續犯，應依法論以一罪，並加重其刑。至其所犯之上開竊
    盜罪係為掩護第二次搶奪犯行所為，故與第二次搶奪罪間具有方法結果之牽連關
    係，應依牽連犯之規定從一重之普通搶奪罪處斷。原審適用刑法第五十六條、第
    三百二十五條第一項、第三百二十條第一項、第五十五條，罰金罰鍰提高標準條
    例第一條前段，並審酌被告甫於八十八年八月間因犯搶奪罪經臺灣臺中地方法院
    判處有期徒刑一年，緩刑四年確定，現尚在緩刑期內，復連續犯搶奪及竊盜罪行
    ；顯見其不知悛悔，惡性非輕，量刑自不宜輕，及其犯罪之動機、目的、手段，
    犯罪所生之危害、犯罪後坦承犯行態度良好等一切情狀，量處被告有期徒刑二年
    ，認事用法核無違誤，量刑亦妥適。被告上訴意旨否認犯罪，非有理由，應予駁
    回。
三、據上論斷，應依刑事訴訟法第三百六十八條，判決如主文。
本案經檢察官乙○○到庭執行職務。
中      華      民      國    八十九     年       四      月   十八     日
                                  臺灣高等法院臺中分院刑事第八庭
                                        審判長法  官  羅  得  村
                                              法  官  林  輝  煌
                                              法  官  劉  榮  服
右正本證明與原本無異。
如不服本判決應於收受送達後十日內向本院提出上訴書狀，其未述上訴之理由者並
得於提起上訴後十日內向本院補提理由書（均須按他造當事人之人數附繕本）。
                                              書記官  林  玉  惠
中      華      民      國    八十九     年       四      月   二十     日
附錄：
刑法第三百二十條：意圖為自己或第三人不法之所有，而竊取他人之動產者，為竊盜
罪，處五年以下有期徒刑、拘役或五百元以下罰金。
前二項之未遂犯罰之。
第三百二十五條：意圖為自己或第三人不法之所有，而搶奪他人之動產者，處六月以
上五年以下有期徒刑。
                                                                        Ｈ


司法院資訊處製作；財團法人民間司法改革基金會備份。
